【裁判字號】    90,交易,70
【裁判日期】    900517
【裁判案由】    過失傷害
【裁判全文】
臺灣嘉義地方法院刑事判決                            九十年度交易字第七號
    公  訴  人  臺灣嘉義地方法院檢察署檢察官
    被      告  乙○○
右被告因過失傷害案件，經檢察官提起公訴（九十年度調偵字第二二號），本院判決
如左：
    主  文
乙○○因過失傷害人，處有期徒刑貳月，如易科罰金以佰元折算壹日。
    事  實
一、乙○○於民國八十九年六月七日十二時三十五分許，駕駛車牌號碼ＵＢ--０四七
    一號自用小客車，沿嘉義縣麻太公路由太保市南新往太保由北往南行駛，途經嘉
    義縣太保市舊埤里六一之五號南十五公尺處之無號誌交岔路口，理應注意車輛行
    駛時，駕駛人應注意車前狀況，並隨時採取必要之安全措施。而當時天候晴朗、
    光線充足、路面無缺陷，並無不能注意之情事，竟疏於注意，於通過上開交岔路
    口時，適甲○（公訴人誤載為鄭巧珠）由對向車道騎乘車號ＭＣＣ--二０一號重
    機車而至，甲○欲左轉亦疏未注意應暫停讓乙○○所駕自小客車優先行駛而逕騎
    乘通過，致乙○○所駕自小客車之右側車頭撞及甲○所騎乘機車而倒地，甲○因
    而受有右側脛、腓骨骨折之傷害；乙○○並於本件車禍發生後，在未被有偵查犯
    罪職權之機關或公務員查知其為犯人前，即主動向接獲報案而至現場處理並往急
    救醫院查詢傷患及肇事者身分之嘉義縣警察局水上分局新埤派出所警員丘應群自
    首，進而接受本件裁判。。
二、案經被告乙○○自首及甲○訴由嘉義縣警察局水上分局報請台灣嘉義地方法院檢
    察署檢察官偵查起訴。
    理  由
一、訊據被告乙○○固坦承於前開時、地，與甲○發生車禍致甲○受傷，惟否認其有
    過失，辯稱：甲○係肇事主因，且甲○所受傷害係因遭機車倒地所壓斷，與其無
    關云云。
二、經查：右揭時、地發生車禍、甲○因而受傷之事實，業據告訴人甲○於警訊指訴
    綦詳，並有道路交通事故調查報告表、交通事故現場照片八幀及財團法人天主教
    聖馬爾定醫院診斷證明書一紙附卷可稽。而按汽車行經無號誌之交岔路口時，應
    減速慢行，作隨時停車之準備；而車輛行至無號誌或號誌故障而無交通警察指揮
    之交岔路口，支線道車應暫停讓幹線道車先行。未劃分幹、支線或同為幹線道或
    支線道者，轉彎車應暫停讓直行車先行，道路交通安全規則第九十三條第一項第
    四款、第一百零二條第一項第二款均有明文；被告駕駛自小客車應注意上述道路
    交通安全規則之規定；而依車禍發生當時狀況，天候晴朗，光線為日間自然光線
    ，路面無缺陷、無障礙物，並無不能注意之情形，此有道路交通事故調查報告表
    可稽，被告、告訴人均疏未注意以致肇事，並致告訴人受傷，被告有過失至為顯
    然；而告訴人所受傷害，雖係遭告訴人所騎乘機車壓傷而非由被告所駕自小客車
    直接撞擊致傷，然如無被告之上開過失肇事行為，告訴人自無遭機車壓傷之結果
    ，被告上開過失駕駛行為與告訴人受傷之間，仍具有相當因果關係；本件經送請
    台灣省嘉雲區車輛行車事故鑑定委員會鑑定，亦認「甲○駕駛重機車，行經無號
    誌交岔路口，左轉彎車未暫停讓直行車先行，為肇事主因。乙○○駕駛自小客車
    ，行經無號誌交岔路口，預見狀況，未減速慢行，採取安全措施，為肇事次因。
    」等情，有該會鑑定意見書一份在卷可佐；雖甲○騎乘機車左轉彎未暫停讓被告
    之直行車先行亦有過失，但被告仍難辭過失之責。被告前開辯詞，顯係卸責之詞
    ，不足採信。本件事證已臻明確，被告過失傷害犯行，堪予認定。
三、核被告乙○○所為，係犯刑法第二百八十四條第一項之過失傷害罪。又被告於肇
    事後，自首並接受調查及裁判乙節，業經本院電詢承辦警員丘應群後答覆並傳真
    告知本院，有該傳真附卷可佐，被告所為合於自首之規定，應依刑法第六十二條
    前段之規定減輕其刑。爰審酌被告之過失程度尚低於告訴人，暨其事後未與告訴
    人和解等一切情狀，量處如主文所示之刑，並諭知易科罰金之折算標準。
據上論斷，應依刑事訴訟法第二百九十九條第一項前段，刑法第二百八十四條第一項
、第六十二條前段、第四十一條第一項，罰金罰鍰提高標準條例第一條前段、第二條
，判決如主文。
本案經檢察官陳美君到庭執行職務。
中      華      民      國      九十      年    五    月      十七      日
                                臺灣嘉義地方法院刑事第一庭
                                    法  官  黃  國  益
右正本證明與原本無異。
如不服本判決，應於判決送達後十日內，向本院提出上訴狀（應附繕本）。
中      華      民      國      九十      年    五    月      十七      日
                                    書記官  林  秀  惠
附錄本判決論罪之法條：
刑法第二百八十四條第一項
因過失傷害人者，處六月以下有期徒刑、拘役或五百元以下罰金。致重傷者，處一年
以下有期徒刑、拘役或五百元下罰金。


司法院資訊處製作；財團法人民間司法改革基金會備份。
